臺灣高雄地方法院刑事判決　　　　　　　　　　　　九十一年度交訴字第一九號
　　公　訴　人　臺灣高雄地方法院檢察署檢察官
　　被　　　告　乙○○
右列被告因業務過失致死案件，經檢察官提起公訴（九十一年度偵字第一一二四八號
），本院判決如左：
    主  文
乙○○從事業務之人，因業務上之過失致人於死，處有期徒刑壹年。緩刑年。
    事  實
一、乙○○領有普通大貨車駕駛執照，受僱於旺益有限公司擔任駕駛貨車之司機，係
    從事駕駛業務之人，於民國九十一年五月十六日下午四時許，駕駛載運貨物至客
    戶處之車牌號碼ＺＹ─０一一號自用大貨車（下稱ＺＹ─０一一號大貨車），沿
    高雄市○○區○○街由西往東方向行駛，行至該路與同市○○區○○路之交岔路
    口，並在該交岔路口處欲左轉至澄清路時，當時適有林如雲亦騎乘搭載其孫鄞暟
    文之車牌號碼ＺＨＤ─九○一號輕型機車（下稱ＺＨＤ─九○一號機車），原本
    沿上開澄清路由南往北行駛至該路與同市○○區○○路之交岔路口，且先直行至
    該交岔路右上方即交岔路口偏北側之角落位置，待往同市○○區○○路方向之紅
    綠燈號誌顯示綠燈後，再轉為由東向西方向朝同市○○區○○路直線行駛而來，
    乙○○本應注意汽車行駛時應注意車前狀況，並隨時採取必要之安全措施，且汽
    車行駛至交岔路口，轉彎車應讓直行車先行，而當時天候晴，日間自然光線充足
    ，路面乾燥無缺陷，無障礙物，視距良好，且依其智識、能力並無不能注意之情
    事，竟疏未注意車前狀況，亦未注意轉彎車應讓直行車先行，冒然於上開交岔路
    口處左轉，致乙○○駕駛之ＺＹ─０一一號大貨車之車頭左前角撞及林如雲騎乘
    之ＺＨＤ─九○一號機車之左後車身，林如雲因而人車倒地昏迷，經送醫急救後
    ，延至九十一年五月二十一日上午六時許，終因顱內出血不治死亡。乙○○於肇
    事後，於犯罪未被發覺前，即委請同在ＺＹ─０一一號大貨車上之同事報案，並
    向據報前往現場處理之警員主動承認肇事自首而願接受裁判。
二、案經高雄市政府警察局三民第二分局報請臺灣高雄地方法院檢察署檢察官偵查起
    訴。
      理  由
一、訊據被告王瑞興對於右揭事實均坦白承認，核與被害人林如雲之家屬甲○○於警
    訊、李兆凱於偵訊以及證人鄞暟文於偵訊中所述情節相符，並有道路交通事故調
    查報告表一份、肇事當時現場照片六幀及檢察官現場堪驗拍攝之相片六幀及ＺＹ
    ─０一一號大貨車和ＺＨＤ─九○一號機車受損相片三十一幀在卷足資佐證，而
    被害人林如雲確因本件車禍致顱內出血不治死亡之事實，業經臺灣高雄地方法院
    檢察署檢察官督同法醫師相驗明確，有臺灣高雄地方法院檢察署相驗屍體證明書
    、驗斷書及勘驗筆錄在卷可稽。
二、按汽車行駛時，駕駛人應隨時注意車前狀況，並隨時採取必要之安全措施；又汽
    車行駛至交岔路口時，轉彎車應讓直行車先行，道路交通安全規則第九十四條第
    三項、第一百零二條第一項第六款分別定有明文，此為駕駛人所應注意並確實遵
    守之事項，被告既考領有普通大貨車駕駛執照，對於上開規定，理當知之甚詳，
    被告駕車時應注意上述規定並確實遵守之。查本件肇事現場係位於高雄市○○區
    ○○街與同市三民區○○○路之交岔路口，現場顯示ＺＹ─０一一號大貨車停於
    上揭交岔路口之澄明街西向行車路線處，車頭朝東偏北方向、車尾朝西偏南方向
    ，右前輪距澄明街分向限制線延伸線二點五公尺、右後輪距澄明街分向限制線延
    伸線一點五公尺，車頭左前車角則距澄清路北向內外側快車道之分道線延伸線一
    點七公尺，而ＺＨＤ─九○一號機車倒於ＺＹ─０一一號大貨車車頭左前角近處
    ，該機車車頭約略朝西北方向、車尾約略朝東南方向，機車前輪距澄清路北向內
    外側快車道之分道線延伸線三點三公尺、後輪距澄清路北向內外側快車道之分道
    線延伸線二點五公尺，再ＺＹ─０一一號大貨車車頭左前角處及ＺＨＤ─九○一
    號機車之左後車身處均呈現損壞等情，有前揭道路交通事故調查報告表上之紀錄
    及前開ＺＹ─０一一號大貨車和ＺＨＤ─九○一號機車受損相片三十一幀為憑，
    ，且被告亦於本院審理時陳稱：伊當時駕駛ＺＹ─０一一號大貨車欲從澄明街左
    轉至澄清路，在左轉之前即見被害人林如雲騎乘ＺＨＤ─九○一號機車從澄明街
    與澄清路交岔口之右上方即交岔路口偏北側之角落位置，朝澄明街方向直行而來
    ，伊原本在中央分隔島有停車待一台闖紅燈之車駛過，再行左轉時即撞及被害人
    林如雲騎乘ＺＨＤ─九○一號機車等語，是由上述現場關係位置形態及被告陳述
    ，並參諸行進方向、路線、車損等跡證研判，足認被告在駕駛車牌號碼ＺＹ─０
    一一號大貨車沿高雄市○○區○○街行駛至該街與澄清路之交岔路口處，欲自澄
    明街左轉至澄清路之前，即知曉被害人林如雲正騎乘機車沿澄明街自對向直行而
    來，則屬於左轉車之被告所駕之ＺＹ─０一一號大貨車，自應禮讓屬於直行車之
    被害人林如雲所騎之機車先行，並應注意車前狀況，確認被害人林如雲所騎之車
    業已非在被告所駕之ＺＹ─０一一號大貨車左轉時可能撞擊之危險範圍，或採取
    在左轉時不致於撞擊被害人林如雲所騎之車之必要安全措施後，始得進行左轉之
    動作，且依上開道路交通事故調查報告表上關於現場客觀環境之紀錄，當時天候
    晴朗，日間自然光線充足，路面乾燥無缺陷，無障礙物，視距良好，顯見路況並
    無不良而妨礙駕駛人注意週邊狀況之情形，而依被告之智識、能力，亦未見其有
    何並無不能注意之情事存在，然被告竟仍疏未注意轉彎車應禮讓直行車先行，亦
    未注意車前狀況並採取防止左轉彎時撞及直行車之必要安全措施，而冒然於上開
    交岔路口處左轉，致被告所駕之ＺＹ─０一一號大貨車撞及當時直行之被害人林
    如雲所騎之機車，使被害人林如雲人車倒地而致其因顱內出血不治死亡，被告之
    駕駛行為顯有過失，且因此過失而致被害人林如雲死亡，二者間有相當因果關係
    ，應可確認，從而本件事證明確，被告過失致人於死之犯行，洵堪認定。
三、被告係領有普通大貨車駕駛執照，且在肇事時係擔任駕駛載運貨物之大貨車之司
    機，除為被告所陳外，並有被告之普通大貨車駕駛執照一份可憑，故被告應為從
    事駕駛業務之人無誤，被告既為從事業務之人，且係擔任駕駛業務時駕車肇事致
    人於死，則核其所為，係犯刑法第二百七十六條第二項之業務過失致人於死罪。
    查被告於肇事後即委由同在ＺＹ─０一一號大貨車上之同事報案，並在現場向據
    報前往現場處理之警員主動承認肇事自首而願接受裁判等情，除為被告供陳外，
    前開道路交通事故調查報告表上亦記載被告委託同事報案，且亦有被告在車禍現
    場製作之交通事故談話紀錄表可參，堪認被告符合自首之要件，應依刑法第六十
    二條前段規定減輕其刑。爰審酌被告駕車時本應注意道路交通安全規則之相關規
    定，以維護行車之安全，竟疏於注意肇生本件車禍而致人命喪失，然念其於肇事
    後尚知坦承犯行，並已與被害人家屬達成賠償新台幣三百萬元之和解，有和解書
    一份在卷可憑，堪認被告犯後業知悔悟，犯後態度良好等一切情狀，量處如主文
    所示之刑。末查被告先前未曾有任何犯罪前科，有臺灣高等法院被告全國前案紀
    錄表及刑案資料查註紀錄表可稽，且被告現仍在旺益有限公司工作，有正當職業
    ，為被告陳明在卷，信其經此次偵、審教訓，當知所警惕而無再犯之虞，本院認
    其所受之宣告刑，以暫不執行為適當，爰併予宣告緩刑三年，以勵自新。
據上論斷，應依刑事訴訟法第二百九十九條第一項前段，刑法第二百七十六條第二項
、第六十二條前段、第七十四條第一款，罰金罰鍰提高標準條例第一條前段，判決如
主文。
中      華      民      國    九十一    年      九      月    二十七    日
                                  臺灣高雄地方法院交通法庭
                                      法  官   陳威龍
右正本證明與原本無異。
如不服本判決，應於判決送達後十日內，向本院提出上訴狀。
                                     書記官    張家瑜
中      華      民      國    九十一    年      九      月    二十七    日
附錄本判決論罪之法條：
刑法二百七十六條第二項
從事業務之人，因業務上之犯前項之罪者，處五年以下有期徒刑或拘役，得併科三千
元以下罰金。
